【裁判字號】    90,上訴,274
【裁判日期】    900911
【裁判案由】    毒品危害防制條例等
【裁判全文】
臺灣高等法院臺南分院刑事判決          九十年度上訴字第二七四號          Ｇ
      上  訴  人
      即  被  告  庚  ○  ○
      選任辯護人  蘇  正  信  律師
      上  訴  人
      即  被  告  甲  ○  ○
      指定辯護人  本院公設辯護人  己  ○  ○
右列上訴人等因違反毒品危害防制條例案件，不服臺灣臺南地方法院八十八年度訴字
第三六七號中華民國八十九年十一月八日第一審判決（起訴案號：臺灣臺南地方法院
檢察署八十七年度偵字第一○二六九號、八十八年度偵字第一六二五號，及移送併案
審理：八十八年度偵字第一四九二八號、八十九年度偵字第一三○八號），提起上訴
，本院判決如左：
      主      文
上訴駁回。
      事      實
一、庚○○曾於民國八十三年間因違反藥事法案件，經最高法院判處有期徒刑一年四
    月確定，於八十五年四月十五日執行完畢，猶不知悔改。甲○○亦曾於八十五年
    間因違反麻醉藥品管理條例案件，經原審法院判處有期徒刑十月確定，於八十六
    年十二月八日假釋出獄，刑期至八十七年二月七日屆滿以已執行論，亦不知悔悟
    。庚○○與甲○○復共同基於販賣第二級毒品安非他命之犯意聯絡，並均基於概
    括犯意，連續於（一）八十七年八月九日或十日、同年月二十四日晚上及同年月
    三十日晚上二十二時許，以號碼為000000000號代號三三之呼叫器為聯
    絡工具，由周旭初（原審同案被告，經原審以八十八年度訴字第三六七號以違反
    槍砲彈藥刀械管制條例判處有期徒刑四月確定），加以聯絡後，即由甲○○將庚○○所交予其之毒品帶至周旭初位於臺南市○○街二百七十五巷二弄二十八號之
    住處，以每一包新臺幣（下同）一千元之價格，販賣第二級毒品安非他命予周旭
    初三次。嗣於八十七年八月三十一日十時三十分許，經警在上址查獲周旭初（施
    用毒品部分，已另案為不起訴處分），並扣得周旭初於前一日向庚○○及甲○○
    所購入之第二級毒品安非他命一小包（淨重○‧○六公克、包裝重○‧二七公克
    ）、空袋二十二個、鋁箔紙一張、吸食工具二支、藥勺一支、扁鑽一支及十字弓
    一支（周旭初違反槍砲彈藥刀械管制條例案件業經原審法院於八十八年三月三日
    判決確定，已如前述）等物。經周旭初供出其毒品來源，並配合警方以上開呼叫
    器連繫甲○○，表示欲購買安非他命，庚○○即駕車搭載甲○○前往周旭初位於
    上址之住處時當場為警查獲，並自庚○○位於臺南市○○路七百五十八巷三十九
    號之住處扣得安非他命二小包（合計淨重一‧八○公克，包裝重○‧六六公克）
    、空分裝袋三十個、吸食工具二支、塑膠吸管二支及酒精燈一個等物。（二）庚○○復賡續上開概括犯意，單獨自八十七年十一月起至十二月間止，連續在位於
    上址之住處，以每一小包一千元之價格，販賣第二級毒品安非他命予丙○○五次
    。嗣於八十八年九月二十九日十七時許，經警在上址查獲庚○○，並扣得安非他
    命一小包（淨重○‧二六公克、包裝重○‧二三公克）。（三）庚○○復延續前
    揭犯意，於八十八年一月十八日十八時左右，在臺南市○○路七百五十八巷口處
    附近，以一包一千元之代價，販賣第二級安非他命予乙○○施用（乙○○施用毒
    品部分另案強制戒治中）。嗣於八十八年一月二十三日凌晨零時五十分許，庚○○在上開地點以三千元之價格販賣安非他命一小包與乙○○，乙○○收受毒品正
    欲離去時為在該巷口埋伏之警員當場查獲，並自其身上扣得安非他命一小包（毛
    重約○‧九公克），再經乙○○帶同警方至庚○○位於上址之住處，並扣得分裝
    勺二支、分裝袋十個及吸食器一個等物。
二、庚○○明知「安非他命」為列入毒品危害防制條例第二條第二項第二款之第二級
    毒品，不得非法轉讓，仍基於轉讓毒品之犯意，並基於概括犯意，自八十七年十
    二月間起至八十八年一月間止，連續多次在臺南市○○街八十三號及其上開住處
    等處，無償轉讓第二級毒品安非他命予其女友戊○○及戊○○乾弟弟丁○○施用
    。
三、案經臺南市警察局第五分局及臺南縣警察局歸仁分局分別報請臺灣臺南地方法院
    檢察署檢察官偵查起訴，及移送併案審理。
      理      由
一、訊據上訴人即被告庚○○固對於右揭時地分別為警查獲，並扣得如事實欄所述之
    物等情坦承不諱，及被告甲○○固對於其認識同案被告周旭初，暨於右揭時地為
    警查獲等情供承不諱，惟均矢口否認有何販賣第二級毒品安非他命之犯行，被告
    庚○○辯稱：伊不認識周旭初，據周旭初於歷次偵審中，均供稱其向甲○○購買
    安非他命，與伊無關，至於丙○○是因曾偷了伊一支手機，又曾向甲○○父親借
    了四千元未還，伊罵丙○○，他才挾怨報復而誣陷。另外伊是與乙○○共同合資
    向別人購買毒品，那個人是誰，一時間也忘記了，共合資一、二次，第一次是乙○○帶著去巨人飯店，他進去買，伊在那裡等，第二次他把錢交給伊，由伊去買
    的。又伊也沒有轉讓安非他命給戊○○及丁○○，在八十四年間伊曾犯過轉讓毒
    品罪，不會再犯。當時戊○○與伊住在一起，伊把毒品放在抽屜，她要拿去吃，
    也沒有辦法，而抽屜並沒有上鎖，至於丁○○是在為警查獲當天來找戊○○的。
    而被告甲○○之前之所以會這麼說，可能是因伊和戊○○在交往，她生氣，才會
    如此，而空袋是因母親在生病，要分裝藥，才去買來使用的云云；被告甲○○則
    辯稱：當時是周旭初出一千元，伊也出一千元，去向綽號「白豬」的人購買，時
    間在去年八月份左右，這種情況有二次，當時周旭初是將錢交給伊，由伊去買，
    買回來以後到周旭初的住處，伊先吸一部份後就走了，把剩下的毒品留給周旭初
    ，伊並沒有告訴周旭初要跟何人購買，只說要跟一個胖胖的人購買，也沒有介紹
    庚○○與周旭初認識，也未帶周旭初去向庚○○買過安非他命。之前會如此說是
    因第五分局的警員要伊指認庚○○，伊不知道那二個警員是誰，今天會如此供述
    是因不想害人，伊也不曾看過丙○○向庚○○買過毒品云云。
二、惟查：
（一）右揭事實業據同案已判決確定之被告周旭初於警、偵訊及原審法院審理時均供
      述：要買毒品時是先打呼叫器給甲○○，由甲○○帶毒品過來給伊，有三次等
      語綦詳，並經被告甲○○於八十七年八月三十一日警訊時供稱：伊所賣給周旭
      初的毒品是向庚○○拿的，他並未收取任何錢，因伊和他是同居關係，但是伊
      基於報答他，偶爾會拿錢給庚○○的小孩當零用錢，被查獲時是要到臺南市○○街二百七十五巷二弄二十八號三樓處找周旭初，是要送安非他命給他，是由
      庚○○載伊去的等語，暨於原審法院審理時陳稱：當時是去找庚○○，並跟他
      說是朋友要的，‧‧‧之後交給伊一包毒品，伊就拿到周旭初家給他一起吃等
      語，及經證人乙○○於警訊時證稱：當時因朋友「白豬」要伊找看看有無毒品
      可吸食，伊正好沒有，只好找「小胖」（即庚○○）代為購買。至於安非他命
      是談好價錢後，伊隨同「小胖」（庚○○）到他家拿，再由伊會合「白豬」準
      備離去找地方吸食，所以安非他命才在伊身上查出，當時是以三千元向庚○○
      買，但錢尚未交給庚○○。另外一次是在八十八年一月十八日十八時左右，在
      現查獲地近庚○○住宅處巷內以一千元購得，重量不詳等語。
（二）證人丙○○於警、偵訊時證述：伊曾於八十七年十一月至十二月間到過庚○○
      家四、五、六次，是要去買安非他命，買過五次，每次都購買一千元之安非他
      命，庚○○每次都是從大的夾鍊袋中取出些許安非他命至小的夾鍊袋中裝好拿
      給伊等語明確。
（三）被告等販賣予同案被告周旭初之毒品一小包，及於八十七年八月三十一日及同
      年九月二十九日自被告庚○○處所扣得之毒品二小包及一小包經送法務部調查
      局鑑定結果，送驗結晶一小包經檢驗結果係甲基安非他命，淨重○‧○六公克
      、包裝重○‧二七公克；另結晶二小包經檢驗結果亦係甲基安非他命，合計淨
      重一‧八○公克、包裝重○‧六六公克；又結晶一小包亦係第二級毒品甲基安
      非他命，淨重○‧二六公克、包裝重○‧二三公克等情，亦有法務部調查局0
      0000000號及八十九年九月五日（八九）陸（一）字第八九○六三七七
      ○號檢驗通知書各一份附卷可稽。（見原審卷第七十六頁、第二四一頁）。
（四）被告雖於原審法院審理時以上揭情詞置辯，然此已與同案被告周旭初、證人乙○○及丙○○所證述情節不符，且被告亦自承不認識同案被告周旭初，亦和證
      人乙○○並無怨隙，是以渠等應無構詞誣陷之理。被告庚○○雖辯稱：證人丙○○是因曾偷過伊一支手機，及曾向被告甲○○父親借款四千元未還，經伊指
      責，是以挾怨誣指云云，然此已為證人丙○○否認在卷，且被告復無法提供失
      竊報案資料、曾發生衝突情況或其他具體證據資料供本院調查以實其說，況證
      人即被告甲○○父親李之霖雖於原審法院審理時陳稱：丙○○確曾向其借款四
      千元未還等語（見原審卷第二六五），然證人李之霖當時向被告庚○○提及此
      事時，被告庚○○也未說什麼等情（見原審卷第二六六頁），亦為證人李之霖
      證述在卷，是以亦難僅以被告庚○○知悉此事，即遽為被告庚○○果會因此而
      和證人丙○○發生衝突，丙○○並進而虛構事實誣指被告庚○○販毒。是被告
      庚○○以上開情詞置辯，非可採信。
（五）被告庚○○於案發時係和被告甲○○同居在其位於臺南市○○路七百五十八巷
      三十九號之住處，被告甲○○也曾將自同案被告周旭初處所收得款項交予庚○○小孩當作零用錢，而被告甲○○販賣予被告周旭初之毒品亦均係向庚○○所
      拿取，而同案被告周旭初僅是將價款交予甲○○，亦不知甲○○係向何人買取
      毒品等情，已如前述，是以被告庚○○及甲○○既為同居共財之關係，而被告
      二人復均有施用毒品行為，是以應認被告甲○○所供稱毒品是向庚○○所取得
      一節應堪採信。
（六）被告甲○○雖嗣於原審法院最後一次審理時改供稱：毒品是向綽號「白豬」所
      拿，之前之所以如此供述是因警察要求需供出係庚○○云云，然被告甲○○無
      法提供究係何位警員，又係基於何種原因要其指認庚○○等具體證據資料供本
      院調查以證此情事為真，且被告甲○○於原審法院八十八年四月二十八日、五
      月十九日審理並諭被告庚○○暫退庭，及於八十九年四月二十六日行隔離訊問
      時均一再陳稱：毒品是向庚○○買的等語，是其對毒品確係向庚○○所拿取一
      節始終供述如一，是以被告甲○○於原審法院最後一次審理且被告庚○○亦同
      在庭之情況下，其方為上開供述，應認其所陳稱之上開言詞並不可採。
（七）被告周旭初既將款項交予被告甲○○，甲○○復與被告庚○○同居共財，且又
      係向庚○○拿取毒品交予周旭初，被告庚○○甚且在為警查獲當天，係搭載向
      其拿取毒品之甲○○至周旭初之前開住處，以便交付安非他命，自應認被告庚○○和被告甲○○間就販賣毒品予同案被告周旭初部分，係基於犯意聯絡及行
      為分擔而為共同販賣毒品犯行無訛。
（八）證人乙○○於前揭時地係先將款項交予被告庚○○，由其去向不詳人士購買安
      非他命，拿回來後就在面前拿出二包，其中一包交給乙○○，也沒有說是多少
      錢買的，另外一次也是如此，也是先交一千元，回來後庚○○再分安非他命給
      乙○○等情，亦據證人乙○○於原審法院審理時證述在卷，足見被告庚○○所
      為係向證人乙○○收取款項，復向乙○○所不認識之不詳人士拿取毒品及交付
      價款，再將毒品交付乙○○之行為，被告庚○○雖辯稱：係合資云云，而證人
      乙○○於本院調查時，亦附合其詞，然其卻無法提供證據資料足堪調查以認定
      其確一起共同出資，且在買回毒品後亦將證人乙○○所應購得數量之毒品詳實
      交付。而查毒品安非他命因物稀價昂，取得不易，且為政府嚴予查緝取締之違
      禁物，而非法販賣毒品之刑責甚重，是以非法販賣毒品者果無利可圖，衡情自
      無甘冒被查緝法辦之危險，而無端平價供應他人，至為顯然。
（九）被告庚○○與證人乙○○僅係朋友關係，苟被告庚○○向他人販入毒品，再轉
      交予證人乙○○時無利潤可圖，則被告縱使至愚亦無甘冒被移送法辦之危險，
      而平白從事上揭行為甚明。是其販賣毒品予證人乙○○必有從中賺取差價或以
      同一價格而減少安非他命之份量無疑，其有營利意圖甚明。
（十）被告甲○○曾親眼目睹證人丙○○向被告庚○○購買安非他命，有二次，有看
      到丙○○交一千元給庚○○，而庚○○自己就有毒品，所以也不必向丙○○買
      ，交易地點就在庚○○之住處等情，業經被告甲○○於偵訊時供述甚詳，並為
      其於原審法院八十九年二月十八日審理時陳稱：偵訊時所言實在等語，雖其於
      原審法院最後一次審理時供稱：當時是丙○○要伊如此指認被告等語，然其於
      偵訊時及原審法院八十九年二月十八日審理時為上揭陳述時，被告庚○○均未
      在庭，然原審法院最後一次審理時被告庚○○斯時則亦同時在庭，而被告甲○○於偵、審時即已多次陳稱：害怕被告庚○○施加報復等語，是以被告甲○○
      在懼怕心理下方於原審法院最後一次審理時為上開證詞，亦屬常情。參諸被告
      庚○○自始至終均未提出證人丙○○挾怨報復以誣指，並與被告甲○○串通以
      達此目的，抑或實則係其向證人丙○○購買毒品之相關證據資料供調查以證此
      情，則自應認被告甲○○於偵訊時及於原審法院八十九年二月十八日審理時所
      為上揭證言為可採，被告庚○○確曾販賣毒品予證人丙○○亦堪以認定。
（十一）被告庚○○於右揭時地無償轉讓第二級毒品安非他命與證人戊○○及丁○○
        等情，業據證人戊○○於警、偵訊時證述：庚○○曾提供安非他命予伊施用
        過，共二次，均在約八十七年底時，都是伊向他要來吸食的，一次在臺南市
        ○○街八十三號等語，及經證人丁○○於警、偵訊時及原審法院審理時證稱
        ：被查獲當時伊並未吸食安非他命，只是之前曾去庚○○那裡，他正在施用
        ，分伊一、二口，這樣的情形只有一次等語明白，並為被告庚○○於警訊時
        自承：除了自己吸食外，尚有分給戊○○施用等語不諱，而被告庚○○既和
        證人戊○○於案發時為同居關係，證人丁○○又係證人戊○○之乾弟弟，關
        係均密切，且三人均有施用安非他命之習慣之情形下，安非他命既為物稀價
        昂之毒品，果如庚○○所辯並無轉讓之意，又豈會將毒品放置其和戊○○共
        同居住處之未上鎖抽屜中？而證人丁○○既為戊○○之乾弟弟，則至庚○○
        處時，因見庚○○正在施用，因而獲其給予而吸一、二口，亦屬符合常情之
        認定，是以因認證人戊○○及丁○○所為上開證言尚堪採信。
（十二）被告甲○○於右揭時地接獲同案被告周旭初之呼叫，知悉周旭初欲購買安非
        他命後，係先向被告庚○○拿安非他命，之後即前往同案被告周旭初前揭住
        處交付毒品，為警查獲當天則係被告庚○○駕車搭載被告甲○○前往周旭初
        住處等情，業據同案被告周旭初於歷次警、偵訊及原審法院審理時供述無訛
        ，被告甲○○雖不否認曾將毒品交予周旭初，惟辯稱：二人是合資云云，然
        周旭初並不知悉甲○○將向何人、將至何處及欲購買多少數量毒品等細節，
        而被告並未向周旭初告知其也要出錢一節，復為被告甲○○供承在卷，則甲○○不惟職司向同案被告周旭初收取價款，且向被告庚○○拿取毒品後再交
        予周旭初，是其所實施者已屬販賣毒品之構成要件行為。而被告甲○○和周
        旭初僅係朋友，販賣安非他命又係屬政府大力查緝之犯罪行為，謂甲○○甘
        冒風險，向庚○○拿得安非他命後即如數交予周旭初施用，豈非有違情理之
        常。被告甲○○既於同案被告周旭初告知欲購買安非他命時，向共居一處之
        被告庚○○拿取安非他命，所向周旭初所收取之價款，亦曾作為交予庚○○
        小孩之零用錢，甚且被告庚○○尚於為警查獲時搭載被告甲○○前往周旭初
        住處交付毒品，均已如前述，足認被告甲○○確和被告庚○○就販賣毒品與
        同案被告周旭初部分之犯行具有犯意聯絡及行為分擔至明。是以被告等上開
        所辯並未販賣毒品等語，無非事後卸責之詞，不足採信。
（十三）被告等於原審法院及本院審理時既不承認其有關前開販賣安非他命之事實，
        本院自無從查得其販入上開毒品之真正價格，及其是否因非法販賣予前揭證
        人等而獲得具體利潤之金額，然查毒品安非他命因物稀價昂，取得不易，且
為政府嚴予查緝取締之違禁物，而非法販賣毒品之刑責甚重，是以非法販賣
        毒品者果無利可圖，衡情自無甘冒被查緝法辦之危險，而無端平價供應他人
        ，至為顯然。基上說明，堪認本件被告等販入毒品安非他命之價格，必較販
        出之價格低廉，或以同一價格而減少安非他命之份量，而有從中賺取差額利
        潤圖利之意圖或事實，此應屬合理且不違背社會通常經驗之理性判斷。且同
        案被告周旭初與被告甲○○僅係朋友，又證人乙○○與被告庚○○亦僅係朋
        友，均已如前述，茍被告等販賣毒品予證人周旭初及被告庚○○單獨販賣予
        證人乙○○及丙○○無利潤可圖，則被告等縱使至愚亦無甘冒被移送法辦之
        危險，而平白從事非法販賣之理甚明。是其等販賣毒品予前開證人等必有從
        中賺取利潤無疑，其等均有營利意圖甚明。
（十四）經上所述，本件事證已甚明確，被告等犯行洵堪認定。被告庚○○聲請再度
        傳訊證人戊○○及丁○○核無必要併此明。
三、核被告甲○○及庚○○所為，係犯毒品危害防制條例第四條第二項之販賣第二級
    毒品罪。又被告庚○○轉讓安非他命予他人之行為，係犯毒品危害防制條例第八
    條第二項之轉讓第二級毒品罪。被告等非法持有安非他命之低度行為，已分別為
    其進而販賣及轉讓之高度行為所吸收，不復另論。又被告二人間就販賣毒品與同
    案被告周旭初部分，具有犯意聯絡及行為分擔，為共同正犯。又被告庚○○所犯
    多次販賣毒品予同案被告周旭初、證人乙○○、丙○○既遂罪及一次販賣毒品與
    同案被告周旭初未遂罪；及被告甲○○所犯多次販賣毒品既遂罪及一次販賣毒品
    未遂罪，均時間緊接，手法相同，所犯又係構成要件相同之罪，為連續犯，應依
    刑法第五十六條之規定，均以一販賣毒品既遂罪論，並各加重其刑，本刑為無期
    徒刑部分，依法不得加重。又被告庚○○所犯多次轉讓毒品罪，均時間緊接，手
    法相同，所犯又係構成要件相同之罪，為連續犯，亦應依刑法第五十六條之規定
    ，以一轉讓毒品罪論，並亦加重其刑。又被告庚○○所犯販賣毒品及轉讓毒品二
    罪，犯意個別，行為互殊，應予分論併罰。又被告庚○○曾於八十三年間因違反
    藥事法案件，經最高法院判處有期徒刑一年四月確定，於八十五年四月十五日執
    行完畢；被告甲○○前曾於八十五年間因違反麻醉藥品管理條例案件，經原審法
院判處有期徒刑十月確定，於八十六年十二月八日假釋出獄，刑期至八十七年二
    月七日屆滿以已執行論，有臺灣臺南地方法院檢察署刑案資料查註紀錄表及臺灣
    高等法院被告全國前案紀錄表各一份在卷可按，其等均於五年之內再犯本件有期
    徒刑以上之罪，均為累犯，應依法各遞加重其刑，但本刑為無期徒刑部分，依法
    不得加重，併予敘明。又被告庚○○販賣毒品予證人丙○○之犯行，雖未為起訴
    書所論列，惟此與前揭論罪部分為連續犯，屬裁判上一罪之同一案件，為起訴效
    力所及，本院依法自應予以審究。
四、原審以被告二人罪證明確，因依毒品危害防制條例第四條第二項、第八條第二項
    、第十八條第一項前段、第十九條第一項、刑法第十一條前段、第二十八條、第
    十六條、第五十一條第五款、第四十七條、第三十七條第二項、第三十八條第二
    款，並審酌被告等犯罪之動機、目的、手段、所造成危害、所得利益、所販賣及
    轉讓毒品次數、人數及數量、犯罪後猶砌詞否認犯罪等一切情狀，就被告庚○○
    販賣毒品部分，量處有期徒刑八年四月，就其轉讓毒品部分，量處有期徒刑十月
    ，就被告甲○○販賣毒品部分，量處有期徒刑七年四月，並依被告等犯罪之性質
    ，認有褫奪公權之必要，併分別宣告褫奪公權五年及三年，被告庚○○部分並定
    應執行刑為九年，以資懲儆。並說明扣案之第二級毒品安非他命四小包（合計淨
    重二‧一二公克、合計包裝重一‧一六公克）及安非他命一小包（毛重約○‧九
    公克）均為第二級毒品，依毒品危害防制條例第十八條第一項前段之規定沒收銷
    燬之。又扣案之空分裝袋四十個及分裝勺二支均為被告庚○○所有，且均為供其
    犯前揭犯行所用之物，亦依法宣告沒收之。又其中安非他命三小包（淨重一‧八
    六公克、包裝重○‧九三公克）及空分裝袋三十個亦為供被告甲○○共同與被告
    庚○○犯前揭販賣毒品犯行所用之物，亦在原判決如主文所示被告甲○○項下分
    別諭知沒收銷燬及沒收之。又被告二人等係先後以每一小包一千元之代價，販賣
    毒品予同案被告周旭初三次；又被告庚○○亦係以每一小包一千元之代價販賣予
    證人乙○○一次及證人丙○○五次，又其中雖亦曾再販賣毒品安非他命一小包三
    千元與證人乙○○，惟尚未交付價款等情，業據同案被告周旭初、證人乙○○及
    丙○○分別於警、偵訊時證述明確，是被告庚○○及甲○○販賣毒品所得至少應
    分別為現金八千元及三千元，均為犯罪所得之財物，雖未扣案，然不能證明業已
    滅失，併依毒品危害防制條例第十九條第一項之規定宣告沒收，如全部或一部不
    能沒收時，以其財產抵償之。另於八十七年八月三十一日自被告庚○○處所查扣
    之瓦斯烙器二支，及於八十八年九月二十九日自被告處所扣得之武士刀一支等物
    ，與本件無關，故不予宣告沒收之。又被告庚○○於八十七年八月三十一日為警
    查獲時自其上揭住處所扣得之吸食工具二支、塑膠吸管二支及酒精燈一個等物，
    及於八十八年一月二十三日為警查獲時自其上揭住處所扣得之吸食器一個，雖均
    為被告庚○○所有，惟均非為供其犯上揭罪行所用之物，故亦不予宣告沒收之，
    均予以敘明。經核認事用法，俱無不合，被告二人上訴意旨，仍執陳詞，否認犯
    罪，均無理由，均應予駁回。
據上論斷，應依刑事訴訟法第三百六十八條，判決如主文。
本案經檢察官許仲瑩到庭執行職務。
中    華    民    國      九十      年      九      月        十一      日
                                  臺灣高等法院臺南分院刑事第六庭
                                      審判長法官  楊    明    章
                                            法官  顏    基    典
                                            法官  徐    宏    志
右正本證明與原本無異。
如不服本判決，應於判決送達後十日內向本院提出上訴狀，其未敘述理由者並應於提
出上訴狀後十日內向本院補提理由書（應附繕本)。
                                      法院書記官  李    梅    菊
中    華    民    國      九十      年      九      月        十三      日
附錄法條：
毒品危害防制條例第四條第二項：
製造、運輸、販賣第二級毒品者，處無期徒刑或七年以上有期徒刑，得併科新臺幣七
百萬元以下罰金。
毒品危害防制條例第八條第二項：
轉讓第二級毒品者，處六月以上五年以下有期徒刑，得併科新臺幣七十萬元以下罰金
。
毒品危害防制條例第十八條第一項：
查獲之毒品及專供製造或施用毒品之器具，不問屬於犯人與否，均沒收銷燬之。但合
於製藥或研究之用者，得不予銷燬。


司法院資訊處製作；財團法人民間司法改革基金會備份。
